臺灣板橋地方法院民事裁定　　　　　　　 94年度聲字第286號
聲　請　人　丁○○
相　對　人　巳○○○
　　　　　　己○○
　　　　　　　　　　　　號
　　　　　　丑○○
　　　　　　　　　　　　樓
　　　　　　戊○○
　　　　　　　　　　　　號
　　　　　　李啟生即李欽忠之繼.
　　　　　　子○○
　　　　　　未○○
　　　　　　李彥鑫即庚○○之繼.
　　　　　　　　　　　　號
　　　　　　李彥呈即庚○○之繼.
　　　　　　李彥志即庚○○之繼.
　　　　　　丙○○
　　　　　　甲○○
　　　　　　　　　　　　之1號.
　　　　　　乙○○
　　　　　　癸○○
　　　　　　寅○○
　　　　　　卯○○
　　　　　　壬○○○
　　　　　　　　　　　　之2號.
　　　　　　天○○
　　　　　　　　　　　　之1號.
　　　　　　辛○○○
　　　　　　　　　　　　號
　　　　　　辰○○
　　　　　　亥○○
　　　　　　午○○
　　　　　　申○○
　　　　　　戌○○
　　　　　　酉○○
上列當事人間請求分割共有物事件，聲請人聲請確定訴訟費用額
，本院裁定如下：
    主  文
本件相對人巳○○○應賠償聲請人之訴訟費用額確定為新臺幣壹
萬貳仟伍佰玖拾參元，並應自本裁定送達之翌日起至清償日止，
加給按週年利率百分之五計算之利息。
本件相對人酉○○應賠償聲請人之訴訟費用額確定為新臺幣壹萬
零壹佰壹拾壹元，並應自本裁定送達之翌日起至清償日止，加給
按週年利率百分之五計算之利息。
本件相對人戌○○、申○○、午○○應分別賠償聲請人之訴訟費
用額確定為新臺幣參仟參佰柒拾元，並應自本裁定送達之翌日起
至清償日止，加給按週年利率百分之五計算之利息。
本件相對人亥○○應賠償聲請人之訴訟費用額確定為新臺幣壹萬
貳仟伍佰玖拾參元，並應自本裁定送達之翌日起至清償日止，加
給按週年利率百分之五計算之利息。
本件相對人卯○○應賠償聲請人之訴訟費用額確定為新臺幣壹仟
參佰捌拾玖元，並應自本裁定送達之翌日起至清償日止，加給按
週年利率百分之五計算之利息。
本件聲請人應賠償相對人寅○○之訴訟費用額確定為新臺幣壹仟
肆佰零捌元，並應自本裁定送達之翌日起至清償日止，加給按週
年利率百分之五計算之利息。
本件聲請人應賠償相對人癸○○之訴訟費用額確定為新臺幣參佰
捌拾捌元，並應自本裁定送達之翌日起至清償日止，加給按週年
利率百分之五計算之利息。
本件聲請人應賠償相對人己○○之訴訟費用額確定為新臺幣貳萬
肆仟肆佰玖拾玖元，並應自本裁定送達之翌日起至清償日止，加
給按週年利率百分之五計算之利息。
本件聲請人應賠償相對人李彥鑫、李彥呈、李彥志之訴訟費用額
確定為新臺幣壹萬肆仟貳佰肆拾伍元，並應自本裁定送達之翌日
起至清償日止，加給按週年利率百分之五計算之利息。
本件聲請人應賠償相對人辛○○○之訴訟費用額確定為新臺幣壹
萬柒仟貳佰柒拾貳元，並應自本裁定送達之翌日起至清償日止，
加給按週年利率百分之五計算之利息。
本件相對人子○○、李啟生、戊○○應分別賠償聲請人之訴訟費
用額確定為新臺幣參仟零貳拾柒元，並應自本裁定送達之翌日起
至清償日止，加給按週年利率百分之五計算之利息。
本件相對人辰○○、乙○○、甲○○、丙○○應分別賠償聲請人
之訴訟費用額確定為新臺幣伍仟陸佰柒拾陸元，並應自本裁定送
達之翌日起至清償日止，加給按週年利率百分之五計算之利息。
本件相對人丑○○應賠償聲請人之訴訟費用額確定為新臺幣柒仟
伍佰陸拾捌元，並應自本裁定送達之翌日起至清償日止，加給按
週年利率百分之五計算之利息。
本件相對人未○○應賠償聲請人之訴訟費用額確定為新臺幣貳萬
貳仟柒佰零肆元，並應自本裁定送達之翌日起至清償日止，加給
按週年利率百分之五計算之利息。
本件相對人天○○、壬○○○應分別賠償聲請人之訴訟費用額確
定為新臺幣壹萬壹仟參佰伍拾貳元，並應自本裁定送達之翌日起
至清償日止，加給按週年利率百分之五計算之利息。
    理  由
一、按法院未於訴訟費用之裁判確定其費用者，第一審受訴法院
    於該裁判有執行力後，應依聲請以裁定確定之，又該確定之
    訴訟費用額，應於裁定送達之翌日起，加給法定利率計算之
    利息，民事訴訟法第91條第1項及第3項分別定有明文。另當
    事人分擔訴訟費用者，法院為確定費用額之裁判時，應視為
    各當事人應負擔之費用，已就相等之額抵銷，而確定其一造
    應賠償他造之差額，民事訴訟法第93條亦定有明文。
二、本件聲請人與相對人間請求分割共有物事件，經本院89年度
    訴字第1182號判決訴訟費用由兩造依該判決附表所示之比例
    負擔。嗣因相對人對該判決不服提起上訴，經臺灣高等法院
    90年度上字第740 號判決第一、二審訴訟費用由兩造各依該
    判決附件分割圖(五)背面附表所示比例負擔，庚○○應負擔部
    分由相對人李彥鑫、李彥呈、李彥志連帶負擔，並確定在案
    。
三、經本院調卷審查後，相對人應賠償聲請人之訴訟費用額，依
    後附計算書確定如主文所示之金額。
四、依民事訴訟法第91條、第93條裁定如主文。
中　　華　　民　　國　　94　　年　　4 　　月　　12　　日
                  民事第一庭    法　官　許瑞東
以上正本證明與原本無異。
如對本裁定抗告，應於收受裁定正本送達後10日內向本院提出抗
告狀，並繳納抗告裁判費新台幣1,000元。
中　　華　　民　　國　　94　　年　　4 　　月　　12　　日
                                書記官　賴玉芬
 計算書：
┌──┬───────┬───────┬───────┐
│編號│項          目│金額（新臺幣）│備　　　　　註│
├──┼───────┼───────┼───────┤
│  │第一審裁判費  │     49,431元 │由聲請人預納。│
├──┼───────┼───────┼───────┤
│  │第一審送達郵費│       7,820元│由聲請人預納7,│
│    │              │              │820元，支出7,8│
│    │              │              │20元，餘0元。 │
├──┼───────┼───────┼───────┤
│  │第一審測量費  │       8,600元│由聲請人預納。│
├──┼───────┼───────┼───────┤
│  │第一審差旅費  │       1,200元│由聲請人預納。│
├──┼───────┼───────┼───────┤
│  │第二審裁判費  │      74,147元│由相對人庚○○│
│    │              │              │、辛○○○、李│
│    │              │              │建地預納。    │
├──┼───────┼───────┼───────┤
│  │第二審送達郵費│       6,494元│由相對人庚○○│
│    │              │              │、辛○○○、李│
│    │              │              │建地共同預納37│
│    │              │              │4元，相對人李 │
│    │              │              │勝群、卯○○、│
│    │              │              │寅○○共同預納│
│    │              │              │374元，相對人 │
│    │              │              │寅○○預納2,04│
│    │              │              │0元，相對人李 │
│    │              │              │勝群預納1,020 │
│    │              │              │元，相對人李建│
│    │              │              │地預納3,400元 │
│    │              │              │，合計7,208元 │
│    │              │              │，支出6,494 元│
│    │              │              │，餘714元業經 │
│    │              │              │退還相對人李建│
│    │              │              │地。          │
├──┼───────┼───────┼───────┤
│  │第二審測量費  │      14,275元│由聲請人預納。│
├──┼───────┼───────┼───────┤
│  │第二審差旅費  │       1,500元│由聲請人預納。│
├──┴───────┼───────┼───────┤
│    合        計    │     163,467元│              │
├──────────┴───────┴───────┤
│附註：（元以下四捨五入）                            │
│一、相對人巳○○○應賠償聲請人之訴訟費用額為：12,593│
│    元。                                            │
│    即163,467元×416/5400=12,593元。                │
│二、相對人酉○○應賠償聲請人之訴訟費用額為：10,111元│
│    。                                              │
│    即163,467元×334/5400=10,111元。                │
│三、相對人戌○○、申○○、午○○應分別賠償聲請人之訴│
│    訟費用額為：3,370元。                           │
│    即163,467元×334/16200=3,370元。                │
│四、相對人亥○○應賠償聲請人之訴訟費用額為：12,593元│
│    。                                              │
│    即163,467元×416/5400=12,593元。                │
│五、相對人卯○○應賠償聲請人之訴訟費用額為：1,389元 │
│    。                                              │
│    (一)相對人卯○○應負擔之訴訟費用為：1,514元。     │
│      即163,467元×2/216=1,514元。                  │
│    (二)相對人卯○○已預納之訴訟費用為：125元。       │
│      即之374元÷3=125元。                        │
│    (三)相對人卯○○應賠償聲請人之訴訟費用額為：1,389 │
│      元。                                          │
│      即1,514元－125元=1,389元。                    │
│六、聲請人應賠償相對人寅○○之訴訟費用額為：1,408元 │
│    。                                              │
│    (一)相對人寅○○應負擔之訴訟費用為：757元。       │
│      即163,467元×2/432=757元。                    │
│    (二)相對人寅○○已預納之訴訟費用為：2,165元。     │
│      即（之374元÷3）＋（之2,040元）=2,165元。 │
│    (三)聲請人應賠償相對人寅○○之訴訟費用額為：1,408 │
│      元。                                          │
│      即2,165元－757元=1,408元。                    │
│七、聲請人應賠償相對人癸○○之訴訟費用額為：388元。 │
│    (一)相對人癸○○應負擔之訴訟費用為：757元。       │
│      即163,467元×1/216=757元。                    │
│    (二)相對人癸○○已預納之訴訟費用為：1,145元。     │
│      即（之374元÷3）＋（之1,020元）=1,145元。 │
│    (三)聲請人應賠償相對人癸○○之訴訟費用額為：388元 │
│      。                                            │
│      即1,145元－757元=388元。                      │
│八、聲請人應賠償相對人己○○之訴訟費用額為：24,499元│
│    。                                              │
│    (一)相對人己○○應負擔之訴訟費用為：3,027元。     │
│      即163,467元×2/108=3,027元。                  │
│    (二)相對人己○○已預納之訴訟費用為：27,526元。    │
│      即（＋之374元）÷3＋之3,400元－之714元│
│      =27,526元。                                   │
│    (三)聲請人應賠償相對人己○○之訴訟費用額為：24,499│
│      元。                                          │
│      即27,526元－3,027元=24,499元。                │
│九、聲請人應賠償相對人李彥鑫、李彥呈、李彥志之訴訟費│
│    用額為：14,245元。                              │
│    (一)相對人李彥鑫、李彥呈、李彥志應連帶負擔之訴訟費│
│      用為：10,595元。                              │
│      即163,467元×7/108=10,595元。                 │
│    (二)相對人庚○○已預納之訴訟費用為：24,840元。    │
│      即（＋之374元）÷3=24,840元。             │
│    (三)聲請人應賠償相對人李彥鑫、李彥呈、李彥志之訴訟│
│      費用額為：14,245元。                          │
│      即24,840元－10,595元=14,245元。               │
│十、聲請人應賠償相對人辛○○○之訴訟費用額為：17,272│
│     元。                                           │
│    (一)相對人辛○○○應負擔之訴訟費用為：7,568元。   │
│      即163,467元×5/108=7,568元。                  │
│    (二)相對人辛○○○已預納之訴訟費用為：24,840元。  │
│      即（＋之374元）÷3=24,840元。             │
│    (三)聲請人應賠償相對人辛○○○之訴訟費用額為：17,2│
│      72元。                                        │
│      即24,840元－7,568元=17,272元。                │
│十一、相對人子○○、李啟生、戊○○應分別賠償聲請人之訴│
│    訟費用額為：3,027元。                           │
│    即163,467元×1/54=3,027元。                     │
│十二、相對人辰○○、乙○○、甲○○、丙○○應分別賠償聲│
│    請人之訴訟費用額為：5,676元。                   │
│    即163,467元×50/1440=5,676元。                  │
│十三、相對人丑○○應賠償聲請人之訴訟費用額為：7,568元 │
│    。                                              │
│    即163,467元×5/108=7,568元。                    │
│十四、相對人未○○應賠償聲請人之訴訟費用額為：22,704元│
│    。                                              │
│    即163,467元×5/36=22,704元。                    │
│十五、相對人天○○、壬○○○應分別賠償聲請人之訴訟費用│
│    額為：11,352元。                                │
│    即163,467元×5/72=11,352元。                    │
└──────────────────────────┘
